臺灣屏東地方法院裁定　　　　　　　　110年度潮秩抗字第1號
抗　告　人　張海平
即被移送人　　　　　


上列抗告人因違反社會秩序維護法案件，不服本院潮州簡易庭於
民國110 年9 月7 日所為110 年度潮秩字第12號裁定，提起抗告
，本院裁定如下：
    主  文
抗告駁回。
    理  由
一、抗告意旨略以：
  ㈠原裁定認定抗告人有分別於民國110 年4 月28日上午10時35
    分許、同年5 月4 日上午8 時37分許，在屏東縣○○鄉○○
    路00號即被害人陳吳月、盧麗朱（原裁定誤載為盧麗珠）住
    所之鐵皮屋頂、供人活動庭院等處，投擲有殺傷力之石頭，
    而有危害被害人之身體或財物之虞，依據社會秩序維護法第
    63條第1 項第4 款規定裁處罰鍰各新臺幣（下同）1,500 元
    。
  ㈡惟抗告人並無原裁定所述丟擲石頭之行為，不能僅憑影像模
    糊之監視器畫面及地上石頭，即誣指為抗告人所為。又被害
    人家裡是開賭場的，在村莊是有名的地痞流氓、惡霸，被害
    人每天都會到抗告人家叫伊公公去賭博，有時被抗告人制止
    ，被害人懷恨在心，算計抗告人，不能讓惡人為所欲為，被
    害人將抗告人家控制的死死的，請法院還抗告人清白等語。
二、按社會秩序維護法第63條第1 項第4 款規定：「有左列各款
    行為之一者，處3 日以下拘留或新臺幣3 萬元以下罰鍰：四
    、放置、投擲或發射有殺傷力之物品而有危害他人身體或財
    物之虞者。」。次按受裁定人或原移送之警察機關對於簡易
    庭就第45條移送之案件所為之裁定，有不服者，得向同法院
    普通庭提起抗告。對於普通庭之裁定，不得再行抗告。法院
    受理違反本法案件，除本法有規定者外，準用刑事訴訟法之
    規定。抗告為無理由者，應以裁定駁回之，社會秩序維護法
    第58條、第92條、刑事訴訟法第412 條分別定有明文。
三、經查：
  ㈠本件抗告人分別有於上揭時間，在上揭地點朝被害人陳吳月
    、盧麗朱住所之鐵皮屋頂、供人活動庭院等處，投擲有殺傷
    力之石頭，而有危害被害人之身體或財物之虞等情，有卷附
    之偵查報告、扣押筆錄、扣押物品目錄表、被害人住所監視
    器錄影光碟及翻拍照片、被害人之警詢筆錄、蒐證照片及扣
    案石頭、照片等在卷可憑，且經原審法官勘驗錄影光碟內容
    並製作勘驗筆錄在卷可參（勘驗內容詳如附表所示）。
  ㈡依據如附表所示勘驗內容，固然因距離、畫面角度、解析度
    等因素，尚難以明確辨識出現該畫面女子之面貌及丟擲石頭
    之舉止，惟抗告人於警詢筆錄陳稱其與被害人間並無結怨、
    糾紛等語，嗣於抗告狀中又指稱被害人是地痞流氓、其與被
    害人間因制止其公公至被害人賭場賭博而結怨等語，是抗告
    人就其與被害人間有無結怨、糾紛一節，前後竟陳述不一，
    則其陳稱並無丟擲石頭行為等語是否屬實，已非無疑，再參
    以被害人於警詢筆錄均一致陳稱兩造為鄰居關係、其與抗告
    人間前有因土地買賣而生之糾紛等情，衡情可認抗告人有為
    上揭行為之動機，及綜合審酌附表所示勘驗內容確有女子走
    至被害人住處後，即有顆狀物即石頭飛落地面之事實及上揭
    卷附相關事證資料後，抗告人應有丟擲石頭之行為，應可認
    定，抗告人上揭辯解，尚難採信。
四、綜上所述，原裁定認定抗告人有於上揭時、地，投擲有殺傷
    力之石頭，而有危害被害人之身體或財物之虞，依據社會秩
    序維護法第63條第1 項第4 款規定裁處罰鍰各1,500 元，本
    院認其認事用法並無違法或不當之處，抗告人雖執前詞指摘
    原裁定不當，為無理由，應予駁回。
五、據上論結，本件抗告為無理由，依社會秩序維護法第58條、
    第92條，刑事訴訟法第412 條，裁定如主文。
中    華    民    國   110    年    11    月    30    日
                     潮州普通庭審判長法  官  呂憲雄
　
                                     法  官  吳思怡
　
                                     法  官  麥元馨
正本係照原本作成。
本裁定不得抗告。
中    華    民    國   110    年    11    月    30    日
                                     書記官  林鴻仁
　
　
附表：
┌──┬─────────────────────────────────────┐
│編號│監視器光碟畫面時間及勘驗內容                                              │
├──┼─────────────────────────────────────┤
│ 1  │110 年4 月28日                                                            │
│    │CH01畫面                                                                  │
│    │上午10時34分33秒許：一名身穿黑衣的女子自畫面右上方房屋處走至中間之鐵皮屋、│
│    │                    大樹下，身影遭樹阻擋。                                │
│    │上午10時35分36秒許：該名女子出現在鐵皮屋旁。                              │
│    │上午10時37分11秒許：該名女子自樹下走回右上方房屋處。                      │
│    │CH04畫面                                                                  │
│    │上午10時35分40秒許：畫面為房屋間庭院，有顆狀物自畫面左方向右方地面落下，原│
│    │                    躺在庭院之狗驚醒並起身環顧四周。                      │
├──┼─────────────────────────────────────┤
│ 2  │110年5月4日                                                               │
│    │CH01畫面                                                                  │
│    │上午8 時32分49秒許：一名身穿紅衣、右手持紅傘、左手提籃子之女子自畫面右上方│
│    │                    房屋處走至中間之鐵皮屋、大樹下，身影遭樹阻擋。        │
│    │上午8 時43分26秒許：該名女子自樹下走回右上方房屋處。                      │
│    │CH04畫面                                                                  │
│    │上午8 時32分05秒至37分08秒：畫面為房屋間庭院，右方地面並無顆狀物。        │
│    │上午8時37分09秒許：自畫面左方有顆狀物飛落右方地面。                       │
│    │上午8時40分03秒許：自左方出現顆狀物飛落右方地面。                         │
└──┴─────────────────────────────────────┘